臺灣臺中地方法院刑事判決
111年度交易字第1297號
公  訴  人  臺灣臺中地方檢察署檢察官
被      告  李亞憲


指定辯護人  本院公設辯護人梁乃莉  
上列被告因公共危險案件，檢察官提起公訴（111年度速偵字第3
673號）後，聲請改依協商程序而為判決，本院判決如下：
    主    文
李亞憲駕駛動力交通工具而有吐氣所含酒精濃度達每公升零點二
五毫克以上，累犯，處有期徒刑玖月。
    犯罪事實及理由
一、本件犯罪事實及證據：除證據部分，補充：被告於本院準備
    程序中之自白，餘均引用起訴書之記載（如附件）。
二、本件經檢察官與被告於審判外達成協商之合意且被告已認罪
    ，其合意內容為：被告願受科刑範圍為有期徒刑9月之宣告
    。經查，上開協商合意並無刑事訴訟法第455 條之4 第1 項
    所列情形之一，檢察官聲請改依協商程序而為判決，本院爰
    不經言詞辯論，於協商合意範圍內為協商判決，合予敘明。
三、應適用之法條：刑事訴訟法第455 條之4 第2 項、第455 條
    之8 、第454 條第2 項，刑法第185 條之3 第1 項第1 款、
    第47條第1 項，刑法施行法第1 條之1。
四、本判決除有刑事訴訟法第455 條之4 第1 項第1 款、第2 款
    、第4 款、第6 款、第7 款所定情形之一，或違反同條第2
    項規定者外，不得上訴。
五、如不服本判決，應於收受送達後20日內向本院提出上訴書狀
    （應敘述具體理由並附繕本）。上訴書狀如未敘述理由，應
    於上訴期間屆滿後20日內補提理由書於本院。
中　　華　　民　　國　　111 　年　　11　　月　　30　　日
                  刑事第十一庭  法  官  戰諭威
以上正本證明與原本無異。
                                書記官  譚系媛　
中　　華　　民　　國　　111 　年　　11　　月　　30　　日
                  　　　　　　　　　
附錄本案論罪科刑法條：　　　　　　　　　
中華民國刑法第185條之3：
駕駛動力交通工具而有下列情形之一者，處3年以下有期徒刑，
得併科30萬元以下罰金：
一、吐氣所含酒精濃度達每公升零點二五毫克或血液中酒精濃度
    達百分之零點零五以上。
二、有前款以外之其他情事足認服用酒類或其他相類之物，致不
    能安全駕駛。
三、服用毒品、麻醉藥品或其他相類之物，致不能安全駕駛。
因而致人於死者，處3年以上10年以下有期徒刑，得併科2百萬元
以下罰金；致重傷者，處1年以上7年以下有期徒刑，得併科1百
萬元以下罰金。
曾犯本條或陸海空軍刑法第54條之罪，經有罪判決確定或經緩起
訴處分確定，於十年內再犯第1項之罪因而致人於死者，處無期
徒刑或5年以上有期徒刑，得併科3百萬元以下罰金；致重傷者，
處3年以上10年以下有期徒刑，得併科2百萬元以下罰金。

附件：　　　　　　　　　
臺灣臺中地方檢察署檢察官起訴書
                                   111年度速偵字第3673號
　　被　　　告　李亞憲　男　29歲（民國00年0月00日生）
　　　　　　　　　　　　住○○市○○區○○里0鄰○○○路0
　　　　　　　　　　　　　0巷00號
　　　　　　　　　　　　國民身分證統一編號：Z000000000號
上列被告因公共危險案件，業經偵查終結，認應提起公訴，茲將
犯罪事實及證據並所犯法條敘述如下：
        犯罪事實
一、李亞憲前有5次公共危險犯行，最末次，於民國108年間，因
    公共危險案件，經法院判處有期徒刑8月確定，於109年8月3
    日執行完畢。詎仍不知悔改，於111年8月6日21時許，在臺中
    市龍井區之友人住處內，飲用啤酒後，於翌(7)日1時許，騎
    乘車牌號碼000-0000號普通重型機車上路。嗣於同年月7日1
    時50分許，行經臺中市梧棲區臺灣大道8段與中央路1段口時
    ，因闖紅燈，而為警攔查，發現其全身酒味，並對其施以酒
    精濃度測試，於同年月7日1時58分許，測得其吐氣所含酒精
    濃度值為每公升0.93毫克而查獲。
二、案經臺中市政府警察局清水分局報告偵辦。
        證據並所犯法條
一、上揭犯罪事實，業據被告李亞憲於警詢時及本署偵查中坦承
    不諱，並有承辦警員職務報告、公共危險案酒測黏貼單、車
    輛詳細資料報表、刑案資料查註紀錄表各1份及臺中市政府
    警察局舉發違反道路交通管理事件通知單影本3份在卷可資
    佐證，足認被告自白與事實相符，犯行已堪認定。
二、核被告所為，係犯刑法第185條之3第1項第1款之公共危險罪
    嫌。被告曾受有期徒刑之執行完畢，有刑案資料查註紀錄表附
    卷可參，其於5年以內故意再犯本件有期徒刑以上之罪，為累犯
    ，且與前案罪質相同，請依刑法第47條第1項之規定，酌情
    加重其刑。
三、依刑事訴訟法第251條第1項提起公訴。
    此　致
臺灣臺中地方法院
中　　華　　民　　國　 111　　年　　8 　　月　　11　　日
                              檢　察　官  何昌翰
本件正本證明與原本無異
中　　華　　民　　國　 111　　年　　8 　　月　　12　　日
                              書  記  官  朱曉棻
所犯法條
中華民國刑法刑法第185條之3第1項第1款
中華民國刑法第185條之3
駕駛動力交通工具而有下列情形之一者，處 3 年以下有期徒刑
，得併科 30 萬元以下罰金：
一、吐氣所含酒精濃度達每公升零點二五毫克或血液中酒精濃度
    達百分之零點零五以上。
二、有前款以外之其他情事足認服用酒類或其他相類之物，致不
    能安全駕駛。
三、服用毒品、麻醉藥品或其他相類之物，致不能安全駕駛。
因而致人於死者，處 3 年以上 10 年以下有期徒刑，得併科 2
百萬元以下罰金；致重傷者，處 1 年以上 7 年以下有期徒刑，
得併科 1 百萬元以下罰金。
曾犯本條或陸海空軍刑法第 54 條之罪，經有罪判決確定或經緩
起訴處分確定，於十年內再犯第 1 項之罪因而致人於死者，處
無期徒刑或 5 年以上有期徒刑，得併科 3 百萬元以下罰金；致
重傷者，處 3 年以上 10 年以下有期徒刑，得併科 2 百萬元以
下罰金。